# 收购少数股东权益，母公司报表和合并报表怎么处理

提问人：siaitan 时间：2017-11-16 17:06:03
甲公司出资 700 万元，已公司出资 300 万元共同成立A公司，甲公司持股70%，已公司持股30%， 2017 年 5 月，甲公司收购乙公司持有的A公司30%股权，收购价款 300 万元，A公司 5 月份账面净资产 900 万元，甲和乙不存在关联关系，母公司报表和合并报表应该怎么处理？ 10 月份的合并报表还会体现少数股东权益和少数股东损益吗？

回答人：chenyiwei
甲的个别报表层面：借：长期股权投资——A 300万，贷：银行存款等 300 万 甲的合并报表层面：按权益性交易原则处理，收购价款300 万与交易日A公司账面净资产中相应份额 270 万之间的差额 30 万元冲减资本公积。 1~10月合并利润表中仍需体现少数股东损益；
10 月末无少数股东权益。